臺灣雲林地方法院刑事判決　　　　　　　 94年度訴字第268號
公　訴　人　臺灣雲林地方法院檢察署檢察官
被　　　告　乙○○
　　　　　　　　　　國民
上列被告因偽證案件，經檢察官聲請以簡易判決處刑（94年度偵
字第1260號），本院虎尾簡易庭認為不宜以簡易判決處刑移送前
來（原案號：94年度虎簡字第149 號），本院改依通常審判程序
進行後，被告自白犯罪，本院合議庭裁定由受命法官獨任依簡式
審判程序審理，本院判決如下：
    主      文
乙○○證人，於執行審判職務之公署審判時，於案情有重要關係
之事項，供前具結，而為虛偽陳述，處有期徒刑肆月；又證人，
於執行審判職務之公署審判時，於案情有重要關係之事項，供前
具結，而為虛偽陳述，累犯，處有期徒刑伍月。應執行有期徒刑
柒月。
    事  實
一、乙○○前於民國92年間曾因違反毒品危害防制條例案件，經
    臺灣嘉義地方法院判處有期徒刑7 月確定，甫於93年12月1
    日縮刑期滿執行完畢，。詎仍不知悛悔，明知另案被告許正
    輝與王敏達（均經本院判決有罪確定在案）2 人共同基於販
    賣第一級毒品海洛因之概括犯意，自91年6 月8 日起至91年
    6 月26日止，由王敏達以其所有之行動電話（門號000000
    0000號），與乙○○聯絡販賣海洛因事宜，待雙方談妥交易
    時間、地點、數量、價格後，即由許正輝攜帶海洛因，連續
    在嘉義縣六腳鄉蘇厝村蘇厝寮93號，販賣海洛因給乙○○4
    次，每次1 包（數量不詳），其中1 次為新臺幣（下同）
    500 元，另3 次各為1, 000元，許正輝並將收取之價金交給
    王敏達，以獲取免費施用海洛因之利益，許正輝、王敏達總
    計販賣海洛因得款3,50 0元。嗣於91年7 月1 日15時30分許
    ，乙○○經警授意撥打上開電話與王敏達聯繫購買海洛因，
    王敏達應允以1,000 元之價格，販賣1 包海洛因給乙○○，
    並約定在雲林縣北港鎮○街里○○街79號王敏達租屋處樓下
    交易，嗣由許正輝持海洛因1 包至該租屋處樓下正準備交易
    時，為警當場逮捕許正輝而未遂。警方並在許正輝身上扣得
    海洛因1 包，另自上開租屋處，扣得王敏達所有之海洛因18
    包，及供販賣海洛因使用之填充器2 支、分裝袋1 包、行動
    電話（門號0000000000號）1 支等情屬實。詎乙○○竟基於
    偽證之故意，先於91年11月19日，以證人身份於本院就91
    年度訴字第308 號被告王敏達違反毒品危害防制條例案件審
    理程序出庭作證，供前具結後虛偽證述：「我沒有跟王敏達
    買過海洛因，有時打電話過去是王敏達接，有時是許正輝接
    ，有部分是跟許正輝說的，王敏達接到時，都是拿給許正輝
    聽，我每次跟王敏達說要買海洛因，然後他就把電話交給許
    正輝，所以我並沒有真正跟王敏達說到海洛因的數量、價格
    、地點，我6 次都是跟許正輝約時間、地點，王敏達1 次都
    沒有。實際上每次交海洛因給我的人都是許正輝，王敏達不
    曾拿海洛因給我。91年7 月1 日，我打的電話是許正輝接的
    ，談要買海洛因，有說到交易價格、地點，我沒有跟王敏達
    說到話」等語。復另行基於偽證之故意，於93年12月31日本
    院93年度訴緝字第13號案件就另案被告許正輝審理時，竟具
    結後虛偽證述：「我打電話給王敏達，他說要叫一個『輝仔
    』的人給我，那時我不確定『輝仔』就是許正輝，我沒有見
    過他們，他們都是將海洛因從門縫拿出來，我從門縫拿到海
    洛因，那個人是否為在庭的被告（許正輝）我沒有辦法確認
    ，因為在蘇厝寮那裡我沒有進去過，錢也是從門縫交給那個
    人，有一次是到樓上拿給王敏達」等語；而就與其聯絡交易
    海洛因之實際對象是否王敏達、王敏達有無親自交付其海洛
    因、許正輝是否就是「輝仔」等對於案情有重要關係之事項
    ，故為不實陳述，欲不當影響法院對王敏達及許正輝關於毒
    品案件之事實認定之適正性。
    理  由
一、上開犯罪事實業據被告乙○○於本院審理時坦白承認，並有
    被告91年8 月13日之檢察官訊問筆錄、91年11月19日、93年
    12 月31 日於本院91年度訴字第308 號案件及93年度訴緝字
    第13號案件審理時之筆錄及證人結文各1 份（見臺灣雲林地
    方法院檢察署91年度偵字第2780號卷第31頁至第32頁、第37
    頁，本院91年度訴字第308 號卷第174 頁至第185 頁、第
    189 頁，及本院93年度訴緝字第13號卷第187 頁至第194 頁
    、第201 頁）在卷可查，核與王敏達於92年3 月6 日之陳述
    及93年12月31日之證述相符（見本院91年度訴字第308 號卷
    第308 頁至第313 頁及本院93年度訴緝字第13號卷第180 頁
    、第183 頁、第185 頁）。足認被告之自白與事實相符，應
    可採信。本件事證明確，被告上開犯行均堪認定。
二、核被告乙○○，係犯刑法第168 條之偽證罪。被告先後於91
    年11月19日及93年12月31日2 次偽證之犯行，時間相距2 年
    有餘，又係分別為另案被告王敏達及許正輝之訴訟程序作證
    ，被告乙○○當係分別起意而為上開2 次偽證犯行，應予分
    論併罰。公訴意旨認被告上開偽證犯行應依連續犯論處，顯
    有誤會，附此敘明。再者，被告有如事實欄所載之論罪科刑
    執行情形，有臺灣高等法院被告前案紀錄表1 份在卷可憑，
    其於有期徒刑執行完畢後5 年內，即93年12月31日復為上開
    第2 次偽證犯行而犯有期徒刑以上之罪，為累犯，應就被告
    第2 次偽證犯行依法加重其刑。爰審酌被告乙○○先後2次
    在法院經過莊嚴的具結程序後，猶仍徇私為虛偽陳述，妨害
    司法權行使之正確性，並浪費司法資源，惡性非輕，惟犯後
    終能坦承犯行，堪認已有悔意，以及自述係因遭另案被告王
    敏達等人恐嚇始為虛偽證述，並考量被告當庭表示願受有期
    徒刑7 月之刑罰等一切情狀，分別量處如主文所示之刑，並
    定其應執行之刑，以示警惕。
據上論斷，應依刑事訴訟法第299 條第1 項前段、第310 條之2
，刑法第168 條、第47條、第51條第5 款，判決處如主文。
本案經檢察官甲○○到庭執行職務
中　　華　　民　　國　　94　　年　　9 　　月　　23　　日
                  刑事第二庭  法  官  李明鴻
以上正本證明與原本無異。
如不服本判決，應於判決送達後10日內，向本院提出上訴狀。（
須附繕本）
                              書記官  孫秀桃
中　　華　　民　　國　　94　　年　　9 　　月　　23　　日
附錄本案論罪科刑法條全文
中華民國刑法第168 條
(偽證罪)
於執行審判職務之公署審判時或於檢查官偵查時，證人、鑑定人
、通譯於案情有重要關係之事項，供前或供後具結，而為虛偽陳
述者，處七年以下有期徒刑。
